【裁判字號】    98,破,1
【裁判日期】    980227
【裁判案由】    宣告破產
【裁判全文】
臺灣士林地方法院民事裁定                 98年度破字第1號
聲  請  人  甲○○
上列聲請人聲請宣告破產事件，本院裁定如下：
    主  文
聲請駁回。
聲請程序費用由聲請人負擔。
    理  由
一、本件聲請意旨略以：聲請人前任第三人百齡電子工業公司負
    責人，該公司已經宣告破產，聲請人擔任負責人期間所欠稅
    金亦無力清償，而聲請人自92年起即受行政執行機關強制執
    行扣押財產，顯見聲請人已無多餘之財產可供清償。而聲請
    人雖僅有債權人1 人，且無資力支付程序費用，但參照消費
    者債務清理條例規定，仍應開始清算程序，使聲請人有免責
    及重生之機會。為此，依據破產法第57條、第58條規定，聲
    請宣告破產云云。
二、按破產之聲請，應以多數債權人之存在為前提，如債權人僅
    有一人，且與第三人無涉，自無聲請破產之必要（最高法院
    65年臺抗字第325 號判例意旨參照）。又稅捐之徵收，優先
    於普通債權；納稅義務人欠繳本法規定之稅款、滯報金、怠
    報金、滯納金、利息及合併、轉讓、解散或廢止時依法應徵
    而尚未開徵或在納稅期限屆滿前應納之稅款，均應較普通債
    權應先受償，稅捐稽徵法第6 條第1 項、加值型及非加值型
    營業稅法第57條分別定有明文。再按破產程序乃為債務人在
    經濟發生困難，而無法以清償能力對全部債權人清償時，強
    制將全部財產依一定程序為變價及公平分配，使全部債權人
    滿足其債權為目的之一般執行程序，故聲請宣告破產事件，
    需破產人之財產扣除有別除權、優先債權及財團費用後，尚
    有餘額可供債權人分配，方堪認有宣告破產之實益。
三、查聲請人主張上情，雖據提出欠稅總歸戶查詢情形表、徵銷
    明細清單、臺灣銀行淡水分行函、法務部行政執行署臺北行
    政執行處通知及執行命令、稅款及財務罰鍰繳款書、法務部
    行政執行署桃園行政執行處通知、財政部函等為證，惟聲請
    人既主張其僅有上述稅捐之債權人一人，揆之前揭判例意旨
    ，已應認無宣告破產之必要。況聲請人自陳已無財產，即無
    足夠之資產可以組成破產財團，俾以支應包含破產管理人之
    報酬等在內之破產財團費用，更無從清償上開應優先受償之
    稅捐債務，是本件難認有破產之實益及必要。從而，聲請人
    聲請宣告破產，為無理由，應予駁回。至聲請人引據消費者
    債務清理條例規定如何云云，資為其聲請之論據，因本件聲
    請人係依據破產法規定聲請宣告破產，與消費者債務清理條
    例所規範之清算程序有別，自無援引適用之餘地，是其此部
    分主張，尚無礙於前開認定，應予敘明。
四、爰裁定如主文。
中    華    民    國    98    年    2     月    27    日
                  民事第一庭  法  官  蕭錫証
以上正本證明與原本無異。
如對本裁定抗告，應於裁定送達後10日內向本院提出抗告狀。
中    華    民    國    98    年    3     月    4     日
                              書記官  林立原


司法院資訊處製作；財團法人民間司法改革基金會備份。
